臺灣高等法院刑事裁定
抗告人　即
再審聲請人　辛○○
受判決人　　乙○○
　　　　　　丙○○
　　　　　　庚○○
　　　　　　　　　　原住花蓮縣.
　　　　　　甲○○
　　　　　　丁○○
　　　　　　戊○○
　　　　　　癸○○
　　　　　　壬○○
　　　　　　己○○
上列抗告人，因自訴乙○○等殺人案件（臺灣板橋地方法院79年
自字第546號），對該案確定判決聲請再審，不服臺灣板橋地方
法院94年聲再字第24號，中華民國94年9月29日裁定，提起抗告
，本院裁定如下：
    主  文
抗告駁回。
    理  由
一、原審法院以：(一)受判決人乙○○、戊○○、癸○○、壬○○
    、己○○部分：1.按為受判決人之不利益聲請再審，於判決
    確定後，經過刑法第80條第一項期間二分之一者，不得為之
    ；法院認為聲請再審之程序違背規定者，應以裁定駁回之，
    刑事訴訟法第425條、第433條分別定有明文。2.經查：聲請
    人自訴受判決人乙○○、戊○○、癸○○、壬○○、己○○
    等人，分別涉犯教唆殺人、偽造文書、違反著作權法、湮滅
    隱匿刑事證據等罪，以上各罪之追訴權時效，依刑法第80條
    第1項各款規定，最長者為殺人罪之20年。3. 次查聲請人自
    訴乙○○等殺人等案件，係經本院於民國（下同）80年1 月
    14日以79年度自字第546 號判決自訴不受理，因自訴人不服
    提起上訴，經臺灣高等法院於80年6月27日以80 年度上訴字
    第2733號判決上訴駁回，再經自訴人不服提起上訴，經最高
    法院於80年12月4日以80年度臺上字第5649 號判決上訴駁回
    確定。聲請人於前開判決確定，且經過刑法第80 條第1項各
    款所定期間二分之一後之 94年9月16日，仍向本院具狀聲請
    再審，有蓋有本院收狀戳之聲請再審狀在卷可稽，揆諸前揭
    規定，其此部分聲請再審之程序顯屬違法，應予駁回。
    (二)受判決人丙○○部分：1.按為被告之不利益聲請再審者，
    以被告受有罪、無罪、免訴或不受理之確定判決者為限，刑
    事訴訟法第422條定有明文。2.經查：本案受判決人丙○○
    部分，業經本院以79年度自字第546號刑事判決管轄錯誤，
    並移送臺灣臺北地方法院確定在案，此有本院79年度自字第
    54 6號刑事判決附卷可參，且經查閱無誤，足見被告丙○○
    並非受有罪、無罪、免訴或不受理之確定判決，揆諸前揭規
    定，聲請人就此部分自不得為再審之聲請，其聲請再審程序
    違背規定，應予駁回。(三)受判決人庚○○部分：1.按為受判
    決人之不利益聲請再審之案件，受判決人於再審判決前死亡
    者，其再審之聲請及關於再審之裁定，失其效力，刑事訴訟
    法第438 條定有明文，由此以觀，受判決人已死亡者，便不
    得為其不利益而聲請再審。2.經查：受判決人庚○○業已於
    78年7 月27日死亡，此有花蓮縣警察局吉安鄉戶政事務所函
    及所附之戶籍謄本（見本院79年度自更字第5 號卷第12頁、
    第13頁、本院79年度自字第546 號庚○○等殺人等案件判決
    書、臺灣高等法院87年度抗字第506 號卷第62頁）可參，是
    受判決人已死亡，而聲請人為受判決人之不利益聲請再審，
    依前開之說明，自屬聲請程序違背規定，亦應予駁回。
    (四)被告甲○○、丁○○部分：按對被告聲請再審者，以被告
    曾受確定判決者為限。然查本案被告甲○○、丁○○並非本
    院79年度自字第546號確定判決之受判決人，此有本院 79年
    度自字第546 號刑事判決在卷足稽，是聲請人自不得對被告
    甲○○、丁○○聲請再審，故聲請人就此部分之聲請不合法
    ，應予駁回。
二、抗告意旨略以：抗告人自訴被告乙○○等9 人殺人等罪案件
    ，明載於各被告部分，本案乃依刑事訴訟法第423 條為之，
    原審所謂：「經過刑法第80 條第1項期間」等語，顯屬有誤
    ，其他不答，特提抗告云云。
三、經查：聲請再審，必須程序合法，始得進行有無再審理由之
    審查，此即先程序後實體之原則。刑事訴訟法第425 條規定
    ，為受判決人之不利益聲請再審，於判決後，經過刑法第80
    條第一項期間二分之一者，不得為之。本件聲請人自訴被告
    乙○○、庚○○（已歿）、戊○○、癸○○、壬○○、己○○等人，分別涉犯教唆殺人、殺人、偽造文書，違反著作權
    法、湮滅隱匿刑事證據等罪，經原審審查結果該自訴案經最
    高法院於80年12月4日以80年台上字第5649 號判決駁回上訴
    確定，再審聲請人於 94年9月16日始向原審法院提起再審之
    聲請，已逾刑法第80條第1 項規定各罪所定期間之二分之一
    ，因而駁回此部分再審之聲請，核無不合。又受判決人丙○○部分，原審法院以其係受管轄錯誤之判決，並未受有罪、
    無罪、免訴或不受理之判決確定，依法不得對之提起再審，
    核無不當；再者，庚○○部分，原審法院以受判決人於再審
    判決前死亡者，則再審之聲請及關於再審之裁定，失其效力
    ，聲請人為受判決人之不利益聲請再審，自屬聲請程序違背
    規定，予以駁回。至於甲○○、丁○○二人並非79年自字第
    546 號判決之被告，該二人未曾受判決確定，依法亦不得對
    之提起再審，經核原審之裁定並無不合。抗告人提起抗告，
    指摘原裁定不當，為無理由，應予駁回。
據上論斷，應依刑事訴訟法第412條，裁定如主文。
中　　華　　民　　國　　94　　年　　11　　月　　8 　　日
                  刑事第十四庭審判長法  官  張連財
                                    法  官  楊照男
                                    法  官  林明俊
以上正本證明與原本無異。
如不服本裁定，應於收受送達後五日內向本院提出抗告狀。
                                    書記官  蕭進忠
中　　華　　民　　國　　94　　年　　11　　月　　11　　日
